臺灣高等法院臺中分院刑事裁定　　　　　　　九十一年度交抗字第八四三號
　　抗　告　人
　　即受處分人　甲○○
右抗告人因聲明異議案件，不服臺灣苗栗地方法院中華民國九十一年十月三十一日所
為裁定（九十一年度交聲字第一五六號）提起抗告，本院裁定如左：
    主  　文
抗告駁回。
    理  　由
一、按道路交通管理處罰條例第四十三條第一項規定：「汽車駕駛人，駕駛汽車有左
    列情形之一者，處新台幣六千元以上二萬四千元以下罰鍰，並當場禁止其駕駛：
    一、在道路上蛇行，或以其他危險方式駕車者。二、˙˙˙˙。」、第三項規定
    ：「二輛以上之汽車共同違反第一項規定，或在道路上競駛、競技者，處汽車駕
    駛人新台幣三萬元以上九萬元以下罰鍰，並當場禁止其駕駛及吊銷其駕駛執照。
    」、第四項規定：「汽車駕駛人有第一項第一款、第三項行為者，並吊扣該車輛
    牌照三個月；經受吊扣牌照之車輛再次提供為違反第一項第一款、第三項行為者
    ，沒入該車輛。」；同條例第五十三條規定：「汽車駕駛人，行經有燈光號誌管
    制之交岔路口闖紅燈者，處新台幣一千八百元以上五千四百元以下罰鍰。」；同
    條例第六十條第一項規定：「汽車駕駛人，駕駛汽車有違反本條例之行為，經交
    通勤務警察或依法令執行交通稽查任務人員制止時，不聽制止或拒絕停車接受稽
    查而逃逸者，除按各該條規定處罰外，處新台幣三千元以上六千元以下罰鍰。」
    。
二、原裁定意旨以：本件抗告人即受處分人甲○○於民國（下同）九十一年六月十六
    日上午三時四十三分左右，駕駛一部車牌號碼六Ｊ─００二八號自用小客車，途
    經西濱公路、天府路段，因飆車、闖紅燈及攔停拒檢逃逸，為新竹市警察局第一
    分局警備隊警員翁盟傑舉發「二輛以上車輛以危險方式在道路上駕駛」、「闖紅
    燈、違規攔停拒檢逃逸」違規之事實，有新竹市警察局九十一年六月十六日竹市
    警交字第Ｅ00000000號、第Ｅ00000000號舉發違反道路交通管
    理事件通知單影本各乙紙在卷足稽，並經證人即本件處理警員翁盟傑到院證述無
    訛，原處分機關援引道路交通管理處罰條例第四十三條第三項、第四項、第五十
    三條、第六十條第一項、第六十七條第二項，暨違反道路交通管理事件統一裁罰
    標準及處理細則第四十一條第四項之規定，於九十一年八月二十三日裁罰異議人
    甲○○罰鍰共計新台幣三萬五千七百元，並吊銷駕駛執照三年，吊扣六Ｊ─００
    二八號汽車牌照三個月，於法有據，而裁定駁回受處分人甲○○之異議。
三、本件抗告意旨略稱：警員在同一時間內各開了九張罰單及三張罰單，又如何能確
    認有無抄錯？且警車幾乎都是２０００ｃｃ，伊車只有１６００ｃｃ，又未曾改
    裝過，怎麼可能跑贏警方？而警方說與飆車族車子距離只有五公尺，為何伊經過
    西濱公路時都不曾被警方跟過呢？更何況伊不是有犯罪之人，幹嘛怕警方臨檢呢
    ？且警方車上不是都配備有照相機及Ｖ８，距離五公尺應該很好才拍照，為何不
    用照相機或Ｖ８拍？伊當天只有路過西濱就被開二張罰單，還被視為飆車族，雖
    然警員跟伊無怨仇，但如何確定警員說的話是真？是假？而將伊所說的話加以否
    決云云。
四、惟查抗告人即受處分人甲○○（下稱抗告人）雖否認有何違規之事實，並稱伊當
    時車速只有五十公里左右，並無飆車、闖紅燈並違規攔停拒檢逃逸之情；證人即
    抗告人女友乙○○亦到庭證稱當天伊坐在抗告人車上，時速約五十公里左右，並
    無闖紅燈等違規情事各等語，但涂女為抗告人之女友，其證詞難免有偏頗之虞，
    是否足採已非無疑，至於抗告人雖提出台中榮民總醫院診斷證明書、勞工保險給
    付申請書及陳志錩證明書各一份為憑，證明伊當天是去台北拿草藥云云，但此部
    分縱然屬實，亦僅能證明抗告人當日北上之目的係為父取藥，未足證明警員執行
    勤務有何違法、不當或疏失之處，及抗告人本人亦不諱言伊於當日確有行經西濱
    公路，並有警車經過等語；證人即本件舉發違規之警員翁盟傑復於原審到庭證實
    ：「同一時間有三個違規事實。00000000這張違規單，是我們在路口那
    邊要攔下飆車族，他們整批闖紅燈，拒絕停車，另一張00000000這張，
    兩輛車輛以危險方式在路上競駛。」、「當時我坐在車裡面另一警員駕駛警車，
    我們在後面追，另一警員會把車號唸出來，由我確認，我就用簽字筆寫在手上記
    下來。」、「（問：你們追他們飆車族，距離多遠？）很近，我們車子距離飆車
    族車子均保持在五公尺左右。」、「（問：你是否可能會抄錯？）不會。」等語
    明確（見原審九十一年十月十七日訊問筆錄）；衡情證人翁盟傑當時與舉發違規
    之車輛，相距僅五公尺而已，視距應屬清晰，其取締之過程，又先由一名警員將
    違規車輛之車號記下後，再經過翁盟傑警員之確認，當不致發生誤記之情形，再
    由被告自承當日確有行經違規地點及有警車等情，益足徵明警方所記車號並無違
    誤，否則抗告人甲○○倘未曾駕車與其他飆車族在上開路段競飆並違規闖紅燈拒
    檢，又豈會如此巧合被執勤員警記下其車號？況執勤員警逕行舉發之車輛，尚有
    其他飆車族，並非僅有異議人甲○○一人，是在此急迫狀況下，警員為搶時效而
    採行記下車號之方式逕行舉發，其採證之過程於法並無不合，抗告人復未能舉出
    任何事據證明警員有何取締不實或有何錯誤之情事，自不能率以未無拍照留存即
    否認本件舉發之正確性，且本件執勤員警與異議人甲○○並無任何恩怨，衡情應
    無挾怨誣陷異議人甲○○之可能，原審因之以抗告人甲○○之違規事實，洵堪認
    定，而裁定駁回抗告人在原審之異議，其認事用法並無不合，本件抗告為無理由
    ，應予駁回。
五、爰依道路交通事件處理辦法第二十五條、第二十六條、刑事訴訟法第四百十二條
    ，裁定如主文。
中      華      民      國　  　九十一   年      十二     月     十八   日
                              　　臺灣高等法院臺中分院刑事第七庭
                                  　　　審判長法  官　林　榮　龍
                                        　    法  官  江  錫  麟
                                        　　　法　官　謝　說　容
右正本證明與原本無異。
不得再抗告。
                                            　書記官  金  珍  華
中      華      民      國　  　九十一   年      十二     月     十八   日
                                                                        Ｉ
